最高法院民事裁定　　　　　　　　　 110年度台抗字第1343號
抗　告　人　宋俊霖
上列抗告人因與相對人吳順明間請求損害賠償等事件，對於中華
民國110年9月1日臺灣高等法院高雄分院裁定（109年度重上字第
60號），提起抗告，本院裁定如下：
    主  文
抗告駁回。
抗告訴訟費用由抗告人負擔。
    理  由
按在第二審為訴之變更或追加，因涉及審級利益問題，非經他
  造同意，不得為之，但民事訴訟法第255條第1項第2款至第6款
  情形，不在此限，此觀民事訴訟法第446條第1項規定即明。所
  謂「請求之基礎事實同一者」，係指追加之訴與原訴之原因事
  實，有其社會事實上之共通性及關聯性，而就原請求所主張之
  事實及證據資料，於追加之訴得加以利用，且無害於他造當事
  人程序權之保障，即變更或追加之訴與原訴之主要爭點有其共
  同性，各請求利益之主張在社會生活上可認為同一或關連，而
  就原請求之訴訟及證據資料，於審理繼續進行在相當程度範圍
  內具有同一性或一體性，得期待於後請求之審理予以利用，俾
  先後兩請求在同一程序得加以解決，避免重複審理，進而為統
  一解決紛爭者始屬之。
本件抗告人於第一審起訴主張因買受相對人擔任法定代理人之
  德祐建設企業有限公司（下稱德祐公司）建造之系爭房屋發生
  滲漏水、傾斜及混凝土含有爐碴等瑕疵，依消費者保護法、侵
  權行為、債務不履行法律關係及公司法第23條第2 項規定，請
  求相對人與德祐公司負連帶賠償責任（系爭土地出賣人谷寶華
  及銷售系爭建案之德冠建設企業有限公司，與本件無涉，不予
  贅敘）。嗣於原審以相對人原為德祐公司董事長，嗣擔任德祐
  公司清算人，未盡善良管理人注意義務，明知德祐公司對伊負
  有上開債務，於該債務未清償前，即將德祐公司財產分派於各
  股東，未將該債務列為負債，或於財務報表附註揭露，使德祐
  公司財務報表發生不實結果，應依公司法第99條第2 項、第95
  條規定，對伊負連帶賠償之責。原審以：抗告人追加之訴與其
  起訴主張德祐公司起造系爭房屋，對該屋滲漏水、傾斜及爐碴
  問題，應負侵權行為、瑕疵擔保與債務不履行損害賠償責任等
  事實相較，二者訴訟之事實、請求權之依據顯均有異，且追加
  之訴須就德祐公司之清算程序是否違法，另予調查，二者之爭
  點及調查事證方向顯然有別，原起訴與追加之訴之事實及爭點
  未具有共同性，難認二者訴訟之基礎原因事實同一，且有害於
  相對人之審級利益及程序權保障，相對人復不同意其追加，依
  上說明，抗告人追加之訴為不合法，不應准許等詞為由，裁定
  予以駁回，經核於法並無違誤。抗告意旨，指摘原裁定不當，
  聲明廢棄，非有理由。
據上論結，本件抗告為無理由。依民事訴訟法第495條之1第 1
  項、第449條第1項、第95條、第78條，裁定如主文。
中    華    民    國   111    年    3     月    9     日
                      最高法院民事第六庭
                          審判長法官  魏  大  喨  
                                法官  李  寶  堂  
                                法官  李  文  賢  
                                法官  高  榮  宏  
                                法官  林  玉  珮  
本件正本證明與原本無異
                                      書  記  官
中    華    民    國   111    年    3     月    15    日